【裁判字號】    98,消債更,561
【裁判日期】    981109
【裁判案由】    更生事件
【裁判全文】
臺灣板橋地方法院民事裁定           98年度消債更字第561號
聲  請  人  甲○○
上列當事人依消費者債務清理條例聲請更生事件，本院裁定如下
：
    主  文
債務人甲○○自中華民國九十八年十一月十日下午四時起開始更
生程式。
命司法事務官進行本件更生程式。
    理  由
一、按法院開始更生程式之裁定，應載明其年、月、日、時，並
    即時發生效力。次按法院裁定開始更生或清算程式後，得命
    司法事務官進行更生或清算程式，必要時得選任律師、會計
    師或其他適當之自然人或法人為監督人或管理人，消費者債
    務清理條例第45條第1 項、第16條第1 項定有明文。
二、聲請意旨略以：聲請人因有不能清償債務情事，於民國95年
    間依「中華民國銀行公會會員辦理消費金融案件無擔保債務
    協商機制」申請與債權銀行一致性協商，然最大債權銀行安
    泰商業銀行（下稱安泰銀行）片面決定，自95年7月起，分
    80期，每月償還新台幣（下同）42,818元。惟原以聲請人白
    天擔任貨運司機，96年間平均月薪資29,167元及晚上再兼職
    計程車客運每月收入17,000元，本即難以負擔，且其後因景
    氣不佳及油價上漲直接導致聲請人計程車兼職收入降低，以
    致於聲請人於96年11月間終無力繼續繳納。綜上所述，可知
    債權銀行於一致性協商時僅著重於本身債權之滿足，絲毫未
    考量債務人之還款能力及基本生活之維持，如本件聲請人近
    2 年收入平均每月共46,167元，於繳納協商款後僅剩餘
    3,349元，試問如何維持本身之基本生活開銷？且其後因景
    氣不佳及油價上漲終致聲請人無力繼續履行協商條件，故認
    聲請人確有因不可歸責於己致履行顯有重大困難之事由，爰
    聲請更生等語。
三、經查，本件聲請人前於95年間依金融主管機關協調成立之中
    華民國銀行公會會員辦理消費金融案件無擔保債務協商機制
    ，與最大債權金融機構安泰銀行達成協商，協議自95年7月
    起，分80期，每期按月還款42,818元，而聲請人於96年10月
    毀諾之事實，業據聲請人所自陳，有協議書、無擔保債務還
    款計劃表、財團法人金融聯合徵信中心當事人綜合信用報告
    等在卷可稽。是本件聲請人向本院聲請更生，自須審究其是
    否有「不可歸責於己事由致履行顯有重大困難」之情事。經
    查，依聲請人所提96年度財政部臺灣省中區國稅局綜合所得
    稅各類所得資料清單顯示，其該年度之年所得為396,811元
    ，平均月薪資有33,068元，再加計聲請人兼職計程車營業，
    每月平均收入17,000元，聲請人每月平均所得為50,068元。
    而聲請人居住於臺北縣，依行政院主計處公佈之98年度臺灣
    省每人每月最低生活費用為10,792元，其上開收入於依協商
    履行後，僅餘7,250元，顯已無法維持生活必要支出。則聲
    請人主張因有不可歸責於己之事由，致履行原協商條件有重
    大困難，應堪採信。此外，又查無聲請人有消費者債務清理
    條例第6條第3項、第8條或第46條各款所定駁回更生聲請之
    事由存在，則聲請人聲請更生，應屬有據，並命司法事務官
    進行本件更生程式，爰裁定如主文。
四、本件更生聲請既經准許，已無為保全處分之必要，是聲請人
    所為保全處分之聲請即不予審究。至於聲請人於更生程序開
    始後，應另提出足以為債權人會議可決或經法院認為公允之
    更生方案以供採擇，俾免更生程序進行至依消費者債務清理
    條例第61條規定應行清算之程度，附此敘明。
中    華    民    國    98    年    11    月    9     日
              民事第二庭    法      官  陳麗玲
上為正本係照原本作成
本件不得抗告
本裁定已於98年11月10日下午4時公告。
中    華    民    國    98    年    11    月    9     日
                            書  記  官  粘建豐


司法院資訊處製作；財團法人民間司法改革基金會備份。
